臺灣橋頭地方法院民事小額判決
111年度橋小字第656號
原      告  富邦產物保險股份有限公司

法定代理人  賴榮崇  
訴訟代理人  王裕元  
被      告  張秋龍  
上列當事人間請求侵權行為損害賠償(交通)事件，本院於民國11
1年7月12日言詞辯論終結，判決如下：
    主  文
被告應給付原告新臺幣貳萬伍仟玖佰貳拾捌元，及自民國一百一
十一年五月四日起至清償日止，按週年利率百分之五計算之利息
。
原告其餘之訴駁回。
訴訟費用新臺幣元由被告負擔五分之二，餘由原告負擔。
本判決關於原告勝訴部分得假執行；但被告如以新臺幣貳萬伍仟
玖佰貳拾捌元為原告供擔保，免為假執行。
    事實及理由
一、原告主張：被告於民國109年7月1日17時許，駕駛車牌號碼
    號P5-1561號自用小客車，行至高雄市○○區○○○路000號前時
    ，未注意保持與前車之安全距離而碰撞由原告所承保、訴外
    人徐靖婷所有之車牌號碼000-0000號自用小客車（下稱系爭
    車輛）致之受損（下稱系爭事故），原告業已賠付維修費用
    新臺幣（下同）60,672元（含零件41,693元、工資18,979元
    ），爰依侵權行為及保險代位之法律關係提起本件訴訟。聲
    明：被告應給付原告60,672元及自起訴狀繕本送達翌日起至
    清償日止，按週年利率5%計算之利息。
二、被告則以：願意賠償，但目前沒有資力等語，資為答辯。
三、本院之判斷:
(一)按因故意或過失，不法侵害他人之權利者，負損害賠償責任
    ；汽車、機車或其他非依軌道行駛之動力車輛，在使用中加
    損害於他人者，駕駛人應賠償因此所生之損害，民法第184
    條第1 項前段、第191 條之2 前段分別定有明文。次按被保
    險人因保險人應負保險責任之損失發生，而對於第三人有損
    失賠償請求權者，保險人得於給付賠償金額後，代位行使被
    保險人對於第三人之請求權；但其所請求之數額，以不逾賠
    償金額為限，保險法第53條第1 項亦有明文。又按汽車在同
    一車道行駛時，除擬超越前車外，後車與前車之間應保持隨
    時可以煞停之距離，道路交通安全規則第94條第1 項定有明
    文。
(二)原告主張之前揭事實，業據提出高雄市政府警察局道路交通
    事故初步分析研判表、系爭車輛行照、車險理賠申請書、高
    督汽車股份有限公司楠梓服務廠估價單、電子發票證明聯為
    證（本院卷第13至47頁），並有本院調閱之道路交通事故初
    步分析研判表、道路交通事故調查紀錄表、道路交通事故現
    場圖、現場照片可參（本院卷第53頁至第79頁），其主張自
    非無據。而系爭事故發生當時為日間自然光線、柏油路面濕
    潤，無障礙物，無客觀上不能注意情形，有上開現場照片可
    參，被告疏未注意遵循前揭規定，造成系爭事故發生，就系
    爭事故之發生自有過失，且與系爭車輛所受損害間有相當因
    果關係，應對系爭車輛所有人負侵權行為損害賠償責任，原
    告自得於其賠償金額範圍內，代位行使對被告之損害賠償請
    求權。　　
(三)依行政院所頒固定資產耐用年數表及固定資產折舊率表，自
    用小客車之耐用年數為5年，依平均法計算其折舊結果（即
    以固定資產成本減除殘價後之餘額，按固定資產耐用年數表
    規定之耐用年數平均分攤，計算折舊額），每年折舊率為5
    分之1，並參酌營利事業所得稅查核準則第95條第6 項規定
    「 固定資產提列折舊採用定率遞減法者，以1 年為計算單
    位其使用期間未滿1 年者，按實際使用之月數相當於全年之
    比例計算之不滿1月者以1 月計」，系爭車輛自102年11月出
    廠（本院卷第25頁），迄本件車禍發生時即109年7月1日，
    已使用超過5年，則零件扣除折舊後之修復費用估定為6,949
    元【計算方式：殘價＝取得成本÷( 耐用年數＋1)即41693÷(5+
    1)≒6949（小數點以下四捨五入）】，加計無庸折舊之工資
    （含烤漆及板金費用）18,979元，合計25,928元。
四、綜上所述，原告主張被告應給付原告25,928元，及自起訴狀
    繕本送達翌日即111年5月4日起（見本院卷第80-3頁）至清
    償日止，按週年利率5%計算之利息，為有理由，應予准許，
    逾此範圍之請求，則無理由，應予駁回。
五、本件原告勝訴部分係法院依小額程序為被告敗訴之判決，爰
    依民事訴訟法第436 條之20之規定，依職權宣告假執行；並
    依同法第436 條之23準用第436 條第2 項，適用同法第392
    條第2 項規定，依職權宣告被告如預供擔保，免為假執行。
六、訴訟費用負擔之依據：民事訴訟法第79條。
中　　華　　民　　國　　111 　年　　7 　　月　　28　　日
                  橋頭簡易庭  法      官    呂維翰
以上正本與原本相符。
民事訴訟法第436條之24第2項：對於本判決之上訴，非以違背法
令為理由，不得為之。
如對本判決上訴，須於判決送達後20日內向本院提出上訴狀，並
須表明原判決所違背之法令及其具體內容與依訴訟資料可認為原
判決有違背法令之具體事實之上訴理由（須按他造當事人之人數
附繕本）。
中　　華　　民　　國　　111 　年　　7 　　月　　28　　日
                              書  記  官    薛如媛
訴訟費用計算式：
裁判費            1,000元
合計              1,000元